臺灣花蓮地方法院刑事判決　　　　　　　　　　　　　九十四年度訴字第二九號
　　公　訴　人　臺灣花蓮地方法院檢察署檢察官
　　被　　　告　乙○○
右列被告因違反毒品危害防制條例案件，經檢察官提起公訴（九十四年度毒偵字第四
五二、五一一），被告於本院準備程序進行中，就被訴犯罪事實為有罪之陳述，經本
院合議庭裁定由受命法官獨任進行簡式審判程序審理後，本院判決如左：
    主  文
乙○○連續施用第一級毒品，累犯，處有期徒刑壹年壹月；又連續施用第二級毒品，
累犯，處有期徒刑捌月，扣案之第二級毒品安非他命貳小包（各含袋重零點伍公克）
，沒收銷燬之。應執行有期徒刑壹年柒月，扣案之第二級毒品安非他命貳小包（各含
袋重零點伍公克），沒收銷燬之。
    事  實
一、乙○○曾違反麻醉藥品管理條例案件，且於民國八十六年間因施用第二級毒品案
    件，經本院裁定送觀察、勒戒後，認無繼續施用毒品傾向，由本院於八十八年四
    月二十三日以八十七年度訴字第一七五號判決免刑在案；又因施用第一、二級毒
    品案件，經本院裁定送觀察、勒戒後，認有繼續施用毒品傾向，而令入戒治處所
    施以強制戒治，並於八十九年三月七日停止強制戒治付保護管束，且於同年十月
    五日保護管束期滿而執行完畢，另由臺灣花蓮地方法院檢察署（下稱花蓮地檢署
    ）檢察官提起公訴，經本院於八十八年十二月三十一日以八十八年度訴字第四０
    四號刑事判決，就其施用第一、二級毒品之犯行，分別判處有期徒刑十一月及六
    月，應執行有期徒刑一年三月確定在案，並於九十一年三月三日縮短刑執行完畢
    出監；嗣於九十三年間因施用第一、二級毒品及持有第一級毒品案件，經本院於
    九十四年一月二十一日以九十三年度訴字第二四六號刑事判決，分別判處有期徒
    刑一年、七月及三月，應執行一年七月確定在案。詎其不知悔改，猶基於施用第
    一級毒品海洛因及第二級毒品安非他命之概括犯意，分別自九十四年四月十三日
    上午八時四十分往前回溯九十六小時內某時起至同年月二十七日下午二時往前回
    溯九十六小時內某時止，在其位於花蓮縣新城鄉○里○街三一巷十五號住處及不
    詳處所，連續分別以注射針筒注射之方式施用海洛因及以吸食器燒煙之方式施用
    安非他命多次。嗣分別於同年月十三日上午八時四十分、同年月二十七日下午二
    時許經警察持本院核發之搜索票至其上開住處搜索時，除於同年月二十七日經搜
    索扣得第二級毒品安非他命二小包（各含袋重零點五公克）外，並均經採集其尿
    液送驗，其結果均呈嗎啡及安非他命陽性反應，始查悉上情。
二、案經花蓮縣警察局花蓮分局報請送花蓮地檢署檢察官偵查起訴。
    理  由
一、被告乙○○迭於警詢、偵查及本院訊問時，對於在右述的時間、地點施用海洛因
    及安非他命之犯行坦承不諱，且被告於前開時間，經採集其尿液送請檢驗，其結
    果均呈嗎啡及安非他命陽性反應乙節，此有花蓮縣警察局花蓮分局尿液檢體採集
    送驗紀錄表、慈濟大學濫用藥物檢驗中心函暨檢驗總表及照片附卷可證，並有扣
    案之安非他命二小包（各含袋重零點五公克）可證。是被告之自白應可認與事實
    相符，足以採信。則本件事證明確，被告施用毒品之犯行，堪以認定，應予依法
    論科。
二、查被告前於八十六年間因施用第二級毒品案件，經本院裁定送觀察、勒戒後，認
    無繼續施用毒品傾向，由本院以八十七年度訴字第一七五號判決免刑在案；又因
    施用第一、二級毒品案件，經本院裁定送觀察、勒戒後，認有繼續施用毒品傾向
    ，而令入戒治處所施以強制戒治，並於八十九年三月七日停止強制戒治付保護管
    束，且於同年十月五日保護管束期滿而執行完畢等情，此有臺灣高等法院被告前
    案紀錄表乙份在卷可稽，是被告經強制戒治執行完畢釋放後，五年內再犯本件施
    用第一、二級毒品之犯行，即應依毒品危害防制條例第二十三條第二項之規定予
    以追訴處罰，合先敘明。按海洛因、安非他命分別係毒品危害防制條例所規定之
    第一級毒品及第二級毒品，故核被告所為，係犯毒品危害防制條例第十條第一項
    之施用第一級毒品罪及同條第二項之施用第二級毒品罪。被告持有海洛因及安非
    他命均係為供己施用，其持有海洛因及安非他命之低度行為應為施用之高度行為
    吸收，均不另論罪。又被告先後多次施用第一級毒品及第二級毒品之犯行，均時
    間緊接，觸犯構成犯罪要件相同之罪名，均顯係基於概括犯意反覆為之，為連續
    犯，均應依刑法第五十六條規定，加重其刑。又被告所犯上開二罪，犯意各別，
    行為互殊，應分論併罰。復查被告於八十八年間因施用毒品案件，經本院於八十
    八年十二月三十一日以八十八年度訴字第四０四號刑事判決，就其施用第一級毒
    品及第二級毒品之犯行，分別判處有期徒刑十一月及六月，應執行有期徒刑一年
    三月確定在案，並於九十一年三月三日縮短刑執行完畢出監在案，此有上開紀錄
    表及該判決各乙份在卷可參，是被告於五年以內再犯本件有期徒刑以上之二罪，
    均為累犯，各應依刑法第四十七條之規定，加重其刑，並依法遞加之。爰審酌被
    告前有違反麻醉藥品管理條例及毒品危害防制條例之前科，且其於九十三年間因
    施用第一、二級毒品及持有第一級毒品案件，經本院於九十四年一月二十一日以
    九十三年度訴字第二四六號刑事判決，分別判處有期徒刑一年、七月及三月，應
    執行一年七月確定在案，此有前揭紀錄表及該判決各乙份附卷可證，猶不知克制
    ，故態復萌，再次連續施用毒品，無視於毒品對於自身健康之戕害及國家對於杜
    絕毒品犯罪之禁令，惟被告犯後坦承犯行，態度尚佳，及施用毒品者均具有相當
    程度之生理成癮性及心理依賴性，戒除不易，且犯罪心態與一般刑事犯罪之本質
    不同，非難性較低等一切情狀，分別量處如主文所示之刑，並定其應執行之刑，
    以資懲儆。
三、另扣案之安非他命二小包（各含袋重零點五公克），屬毒品危害防制條第二條所
    規定之第二級毒品，應依該條例第十八條第一項前段之規定，不問屬於犯人與否
    ，併予宣告沒收銷燬之。
據上論斷，應依刑事訴訟法第二百九十九條第一項前段、第二百七十三條之一第一項
，毒品危害防制條例第十條第一項、第二項、第十八條第一項前段，刑法第十一條前
段、第五十六條、第四十七條、第五十一條第五款，判決如主文。
本案經檢察官甲○○到庭執行職務。
中      華      民      國    九十四    年      七      月     二十六   日
                              臺灣花蓮地方法院刑事第三庭
                                  法    官    饒  金  鳳
右正本證明與原本無異。
如對本判決不服，應於送達後十日內，向本院提出上訴狀。
                                  法院書記官
中      華      民      國    九十四    年      七      月     二十六   日
附錄本案論罪科刑之法律條文：
毒品危害防制條例第十條：
施用第一級毒品者，處六月以上五年以下有期徒刑。
施用第二級毒品者，處三年以下有期徒刑。
